最　高　行　政　法　院　裁　定　　　　　　　　　九十一年度裁字第一四五二號
　　上　訴　人　漢光科技股份有限公司
　　代　表　人　乙○○
　　訴訟代理人　甲○○
　　被 上訴 人　經濟部智慧財產局
　　代　表　人　丙○○
右當事人間因新型專利舉發事件，上訴人不服中華民國九十年九月十三日臺北高等行
政法院八十九年度訴字第二七五七號判決，提起上訴，本院裁定如左︰
　　主  文
上訴駁回。
上訴審訴訟費用由上訴人負擔。
　　理  由
按對於高等行政法院判決上訴，非以其違背法令為理由，不得為之，行政訴訟法第二
百四十二條定有明文。是當事人依行政訴訟法第二百四十三條第一項規定，以高等行
政法院判決有不適用法規或適用法規不當為上訴最高行政法院之理由時，其上訴狀或
理由書應有具體之指摘，並揭示該法規之條項或其內容。若係成文法以外之法則，應
揭示該法則之意旨。倘為司法院解釋、或本院之判例，則應揭示該判解之字號或其內
容。上訴狀或理由書如未依此項方法表明者，即難認為已對高等行政法院判決之違背
法令有具體之指摘，其上訴自難認為合法。本件上訴人對於臺北高等行政法院八十九
年度訴字第二七五七號判決提起上訴，雖以：關係人邵秋蘭提出作為新型專利舉發之
引證案，即日本SHARP公司西元一九九○年九月發行之LED型錄，只標大小，不標示形
狀，訴願決定卻認定為「近似圓球」，於法有違。該引證既未揭露與標示「圓球形」
，則系爭新型揭露之「圓球形封裝裝置」即具有新穎性。且由兩者間距七年未曾有標
示「圓球封裝物」LED燈或專利問世，亦足證明系爭專利確非熟習該項技術者所能輕
易完成。由功效而言，本件系爭新型專利亦具增加發光角度之功效，自無違專利法第
九十八條第一項第一款、第二項之規定。原審判決未詳查導電支架功能上之區別，逕
行判定系爭新型專利未具增進功效，與本件新型專利確屬非能輕易完成之事實不符，
原審判決顯有行政訴訟法第二百四十三條第一項規定，違背法令情事云云，請求廢棄
原審判決並撤銷原處分及訴願決定。經查，上開上訴意旨，無非以：引證資料未揭示
如系爭專利之圓球形封裝體，兩者構造有所不同；即引證資料未充分揭示其構造，無
法與系爭專利比較，故系爭新型專利具進步性為其上訴之論據，是上訴人指摘事項，
均屬原審判決事實之認定與證據之取捨；惟就原審判決以上訴人起訴為無理由，駁回
上訴人之起訴，究有何違背法令，未能為具體說明。從而上訴人指摘原審判決違背法
令，核無足採，揆諸首揭說明，其上訴難謂合法，應予駁回。
據上論結，本件上訴為不合法，爰依行政訴訟法第二百四十九條第一項前段、第一百
零四條、民事訴訟法第九十五條、第七十八條，裁定如主文。
中　　華　　民　　國　　九十一　　　年　　　十二　　　月　　　十二　　　日
                    最 高 行 政 法 院  第 四 庭
                                審 判 長 法  官　　　廖　政　雄
                                         法  官　　　趙　永　康
                                         法  官　　　林　清　祥
                                         法  官　　　鍾　耀　光
                                         法  官      姜  仁  脩
右  正  本  證  明  與  原  本  無  異
　　　　　　　　　　　　　　　　　　　　 法院書記官　莊　俊　亨
中　　華　　民　　國　　九十一　　　年　　　十二　　　月　　　十二　　　日
